【裁判字號】    97,易,788
【裁判日期】    980121
【裁判案由】    毒品危害防制條例
【裁判全文】
臺灣基隆地方法院刑事判決               97年度易字第788號
公  訴  人  臺灣基隆地方法院檢察署檢察官
被      告  乙○○
上列被告因毒品危害防制條例案件，經檢察官提起公訴（97年度
毒偵字第2688號、97年度毒偵字第2720號），被告於準備程序進
行中，就被訴事實為有罪之陳述，經本院合議庭裁定由受命法官
獨任進行簡式審判程序，判決如下：
    主  文
乙○○施用第二級毒品，累犯，處有期徒刑肆月，如易科罰金，
以新臺幣壹仟元折算壹日，扣案之第二級毒品甲基安非他命壹小
包（毛重：零點參公克）沒收銷燬之，包裝第二級毒品之外包裝
袋壹只沒收之；又施用第二級毒品，累犯，處有期徒刑肆月，如
易科罰金，以新臺幣壹仟元折算壹日，扣案之第二級毒品甲基安
非他命參小包（合計毛重：參點陸肆公克）沒收銷燬之，包裝第
二級毒品之外包裝袋參只沒收之；應執行有期徒刑陸月，如易科
罰金，以新臺幣壹仟元折算壹日，扣案之第二級毒品甲基安非他
命壹小包（毛重：零點參公克）、參小包（合計毛重：參點陸肆
公克）均沒收銷燬之，包裝第二級毒品之外包裝袋合計肆只沒收
之。
    事  實
一、乙○○前因施用毒品案件，經觀察、勒戒後，認無繼續施用
    毒品之傾向，於民國89年3 月21日釋放出所，並由臺灣基隆
    地方法院檢察署檢察官於以89年度毒偵緝字第109 號、89年
    度毒偵字第923 號為不起訴處分確定；復於前開觀察、勒戒
    執行完畢後5 年內（即93年10月）再犯施用毒品案件，經本
    院以93年度基簡字第1076號判決判處有期徒刑4 月確定，於
    94年9月9日執行完畢；復因竊盜案件，經本院以94年度易字
    第429號判處有期徒刑2月確定，於95年6 月13日執行完畢；
    再因施用毒品案件，經本院以95年度訴字第957 號判處應執
    行有期徒刑10月確定，嗣經減刑並定應執行有期徒刑6 月確
    定，復因施用第二級毒品案件，經本院以96年度易字第484
    號判處有期徒刑5月確定，前開2罪合併計算執行期間，於96
    年6月6日發監執行，於97年4 月27日縮刑期滿執行完畢（構
    成累犯）。
二、詎乙○○仍未戒除毒癮，各基於施用第二級毒品甲基安非他
    命之犯意，於下列時間、地點施用毒品：
  (一)97年10月16日上午9 時許，在基隆市暖暖區八堵火車站附近
    之友人住處內，以將第二級毒品甲基安非他命置於玻璃球內
    加熱燒烤產生煙霧之方式，施用第二級毒品甲基安非他命1
    次。嗣於同日下午4時40分許，為警在基隆市○○區○○路
    與劉銘傳路口查獲，並扣得第二級毒品甲基安非他命1 包（
    毛重0.3 公克），復經警採尿送驗後，結果呈安非他命及甲
    基安非他命陽性反應。
  (二)97年10月17日下午2 時30分許，在其基隆市○○區○○街42
    巷48弄10之1 號之住處，以上開方式，施用第二級毒品甲基
    安非他命1次。嗣於97年10月18日下午5時30分許，為警在基
    隆市仁愛區○○○路與光二路口查獲，並扣得第二級毒品甲
    基安非他命3 包（合計毛重3.64公克），經警採尿送驗，結
    果呈安非他命及甲基安非他命陽性反應，始知上情。
三、案經基隆市警察局第一、三分局報告臺灣基隆地方法院檢察
    署檢察官偵查起訴。
    理  由
一、本件被告所犯者非為死刑、無期徒刑、最輕本刑為3 年以上
    有期徒刑之罪或高等法院管轄第一審案件，其於準備程序進
    行中，先就被訴事實為有罪之陳述，經告知其簡式審判程序
    之旨，並聽取公訴人及被告之意見後，本院依刑事訴訟法第
    273條之1第1 項之規定，裁定由受命法官獨任進行簡式審判
    程序，且依同法第273條之2規定，簡式審判程序之證據調查
    ，不受第159條第1項、第161條之2、第161條之3、第163 條
    之1及第164條至第170條規定之限制，合先敘明。
二、前揭犯罪事實，業據被告於本院準備程序及審理時坦承不諱
    ，而經被告同意為警採集之2 次尿液經送驗後，均呈現安非
    他命、甲基安非他命之陽性反應，此有基隆市警察局第一分
    局偵辦毒品案件尿液檢體對照表、基隆市警察局第三分局偵
    辦毒品案件尿液檢體對照表各乙份、台灣尖端先進生技醫藥
    股份有限公司濫用藥物檢驗報告2 份附卷可稽，且參之以酵
    素免疫分析或薄層定性分析等方式為初步篩檢者，檢驗結果
    雖有相當程度偽陽性之可能，然以氣（液）相層析、質譜分
    析之儀器為交叉確認者，檢驗結果出現偽陽性之機率則極低
    ，因而具有公信力，核足為對涉嫌人不利之認定；尤以「毒
    品施用後於尿液、血液中可檢出之最大時限，與施用劑量、
    施用頻率、施用方式、施用者飲水量之多寡、個人體質、代
    謝情況、檢體收集時間點及所用檢測方法之靈敏度等因素有
    關，因個案而異。依據Clarke's Isolation Identification
    of Drugs第二版記載，血液中藥物之半衰期（濃度減半所需
    時間）分別為古柯鹼0.7-1.5小時、海洛因3分鐘（其代謝物
    為嗎啡2-3小時）、嗎啡2-3 小時、大麻20-36小時、安非他
    命12小時（當尿液偏酸性時，為4-8小時）、甲基安非他命9
    小時、Ketamine 2-4小時，而MDMA約8.49小時。一般於尿液
    中可檢出之最大時限，古柯鹼為施用後1-4天、海洛因2-4天
    、嗎啡2-4天、大麻1-10天、安非他命1-4天、甲基安非他命
    1-5天、MDMA 1-4天、MDA1 -4天、Ketamine 2-4天。」此曾
    經行政院衛生署藥物食品檢驗局以92年7月23日管檢字第092
    0005609號函釋在案；且扣案之白色結晶體1 包（毛重：0.3
    公克）、3 包（合計毛重：3.64公克），經警以煙毒品檢驗
    包試劑初步檢驗結果呈安非他命反應，有基隆市警察局第一
    分局延平街派出所查獲涉嫌毒品危害防制條例毒品初步鑑驗
    報告單、基隆市警察局第三分局八堵分駐所查獲涉嫌毒品危
    害防制條例毒品初步鑑驗報告單各乙份附卷可佐；復有卷附
    照片3紙足資佐證，足認被告自白與犯罪事實相符，本件事
    證明確，被告施用毒品之犯行洵堪認定，應依法論科。
三、又施用甲基安非他命之代謝最先是去N-甲基（N-demethylat
    io n）形成安非他命，而施用甲基安非他命後，在正常尿液
    PH值情況下，24小時內，有43％服用劑量以甲基安非他命原
    態排出；另施用安非他命後24 小時內，有30 ％以安非他命
    原態排出，20％經去氨基作用及氧化作用形成苯甲酸，2％
    經反應形成Norephedrine（參照行政院衛生署出版「物質濫
    用」、「常見濫用藥物檢驗方法彙編」所載）。而施用安非
    他命後，其尿液不致檢出甲基安非他命陽性反應，而施用甲
    基安非他命後，其尿液可檢出甲基安非他命和其代謝物安非
    他命成分，有行政院衛生署管制藥品管理局93 年11月2日管
    檢字第0930010499號函可按，是尿液經檢驗出甲基安非他命
    陽性反應，係被告施用甲基安非他命後以甲基安非他命原態
    排出者；而檢驗出安非他命陽性部分，乃施用甲基安非他命
    、安非他命均可檢驗出安非他命陽性反應。查被告為警採集
    之2 次尿液經檢驗結果，均呈安非他命及甲基安非他命陽性
    反應，足以認定被告2次均係施用甲基安非他命無訛，併此
    敘明。
四、按甲基安非他命係毒品危害防制條例第2條第2 項第2款所定
    之第二級毒品，核被告所為，均係犯毒品危害防制條例第10
    條第2 項之施用第二級毒品罪。被告持有第二級毒品甲基安
    非他命之低度行為，應為施用第二級毒品之高度行為所吸收
    ，均不另論罪。被告先後所犯上開2 罪，犯意各別，行為互
    殊，應予分論併罰。又被告有事實欄所示論罪科刑執行完畢
    情形，有臺灣高等法院被告前案紀錄表乙份附卷足憑，其於
    前案執行完畢後5 年內，故意再犯本件有期徒刑以上之罪，
    均為累犯，各依刑法第47條第1項加重其刑。爰審酌被告曾
    有施用毒品之前科仍不知戒除，惟犯罪後坦承犯行，且所犯
    之施用毒品犯行乃戕害自己身心健康，並未危及他人等一切
    情狀，分別量處如主文所示之刑，併定其應執行之刑及易科
    罰金之折算標準。
五、至查獲之第二級毒品甲基安非他命1包（毛重：0.3公克）、
    3 包（合計毛重：3.64公克）為毒品，應依毒品危害防制條
    例第18條第1 項前段規定宣告沒收銷燬之。至包裝前開第二
    級毒品甲基安非他命之外包裝合計4 只，具有防止毒品裸露
    、散逸之功能，且無與毒品難以析離而無法個別宣告沒收之
    情事，屬被告所有，供犯本案施用第二級毒品甲基安非他命
    所用，業據被告供承明確，爰依刑法第38條第1項第2款、第
    3 項之規定，宣告沒收。
據上論斷，應依刑事訴訟法第273條之1第1項、第299條第1 項前
段，毒品危害防制條例第10條第2項、第18條第1項前段，刑法第
11條前段、第47條第1項、第41條第1項前段、第51條第5 款、第
38條第1項第2款、第3項，判決如主文。
本案經檢察官甲○○到庭執行職務。
中    華    民    國    98    年     1    月    21    日
                  刑事第四庭法  官  周霙蘭
以上正本證明與原本無異。
如不服本判決應於收受本判決後10日內向本院提出上訴書狀，其
未敘述上訴理由者，並得於提起上訴後10日內向本院補提理由書
狀（均須按他造當事人之人數附繕本）「切勿逕送上級法院」。
中    華    民    國    98    年     1    月    21    日
                            書記官  莊智凱
附錄本案所犯法條：
毒品危害防制條例第10條：
I施用第一級毒品者，處 6 月以上 5 年以下有期徒刑。
II施用第二級毒品者，處 3 年以下有期徒刑。


司法院資訊處製作；財團法人民間司法改革基金會備份。
